臺灣臺北地方法院民事簡易判決
108年度店簡字第838號
原      告  曾素雲  
            周圳重  
            李文雄  

            李青忠  
            吳佳憲  
            盧美惠  
            廖寶蓮  

            莊欣璋  
            莊舒涵  
            莊良竹  
            廖秋月  
            鄒恬瑋  
            鄒芳峻  
            廖黃鶯  
            謝秀如  
            黃政偉  
            張巧玲  
            黃崧恩  
            黃筠旆  
            黃崇吉  
            鄭莉如  
            廖俊達  
            廖佩玲  
            鄭莉珠  

            戴胤宸  
            戴菀宣  
            洪武義  
            蔡麗鈴  
            黃靜怡  
            朱姿寧  
            朱育佳  
            朱俊瑜  
共      同
訴訟代理人  許哲涵律師
被      告  呂宛諭（原名呂汶靜)

兼  上一人
訴訟代理人  吳曉玲  
被      告  李惠真  
            王羿婷  
            邱美子  
            羅妤婷  
            羅文貞  
            周子萱  
            劉宜鑫  
上列當事人間請求給付會款事件，本院於民國111年7月12日言詞
辯論終結，判決如下：
　　主　　　文
被告吳曉玲應給付如附表一所示之原告如該表丁欄所示之金額，
及均自民國一○九年九月十四日起至清償日止，按週年利率百分
之五計算之利息。
被告李惠真應給付如附表一所示之原告如該表丁欄所示之金額，
及均自民國一○九年九月十四日起至清償日止，按週年利率百分
之五計算之利息。
被告邱美子應給付如附表一所示之原告如該表丁欄所示之金額，
及均自民國一○九年八月三十一日起至清償日止，按週年利率百
分之五計算之利息。
被告羅妤婷應給付如附表一所示之原告如該表丁欄所示之金額，
及均自民國一○九年九月十四日起至清償日止，按週年利率百分
之五計算之利息。
被告羅文貞應給付如附表一所示之原告如該表戊欄所示之金額，
及均自民國一○九年八月三十一日起至清償日止，按週年利率百
分之五計算之利息。
被告周子萱應給付如附表二所示之原告如該表乙欄所示之金額，
及均自民國一○九年九月二十三日起至清償日止，按週年利率百
分之五計算之利息。
被告劉宜鑫應給付如附表二所示之原告如該表乙欄所示之金額，
及均自民國一一一年二月二十一日起至清償日止，按週年利率百
分之五計算之利息。
原告其餘之訴駁回。
訴訟費用由兩造按附表五所示之比例分擔。
本判決第一項至第四項得假執行。但被告吳曉玲、李惠真、邱美
子、羅妤婷如分別各以如附表一丁欄所示之金額為各該原告預供
擔保，各得就各該原告部分免為假執行。 
本判決第五項得假執行。但被告羅文貞如以如附表一戊欄所示之
金額為各該原告預供擔保，得就各該原告部分免為假執行。
本判決第六項至第七項得假執行。但被告周子萱、劉宜鑫如分別
各以如附表二乙欄所示之金額為各該原告預供擔保，各得就各該
原告部分免為假執行。 
原告其餘假執行之聲請駁回。
    事實及理由
壹、程序方面
一、按訴狀送達後，原告不得將原訴變更或追加他訴，但請求之
    基礎事實同一或擴張或減縮應受判決事項之聲明者，不在此
    限。民事訴訟法第255條第1項第2款、第3款分別定有明文。
    查，本件原告起訴時原請求如附表三編號1至7所示之被告就
    每已得標（俗稱死會）會份應給付如附表一所示之原告如同
    表乙欄所示之金額，嗣變更主張之被告羅文貞死會會份為3
    會份、並就每一會份請求金額減縮為如同表丙欄所示（經撤
    回、變更視為撤回、調解或和解成立部分不另說明），核其
    主張均係基於同一合會關係，與前揭規定相符，應予准許。
二、本件被告除吳曉玲、呂宛諭、王羿婷、邱美子外，均未於最
    後言詞辯論期日到場，核無民事訴訟法第386條各款所列之
    情形，爰依原告之聲請，由其一造辯論而為判決。
貳、實體方面
一、原告主張：
　㈠、緣訴外人邱淑珍自任會首，邀集如附表一所示之原告與如
      附表三所示之被告成立A合會，會期自民國102年5月5日起
      至107年8月10日止，含會首共73會，每會會款新臺幣（下
      同）10,000元，採內標制，底標為1,000元，每月10日晚
      上7時許，在新北市○○區○○路0段000號開標（自103年起，
      每年另增加5月25日、10月25日開標）。
　㈡、邱淑珍另自任會首，邀集如附表二所示之原告與如附表四
      所示之被告成立B合會，會期自105年5月5日起至110年2月
      5日止，含會首共58會，每會會款20,000元，採內標制，
      底標為2,000元，每月5日晚上5時許，亦在新北市○○區○○
      路0段000號開標。
　㈢、詎邱淑珍利用A、B合會會員彼此間不盡相識，且會員未到
      場競標之機會，虛列會員參與並冒用會員名義得標而取得
      合會金後逃匿，致A、B合會均不能繼續進行。而A合會尚
      餘19會、包含如附表一所示之原告在內之未得標（俗稱活
      會）會份共36會，B合會尚餘48會、包含如附表二所示之
      原告在內之活會會份共48會，如附表三、四所示之被告依
      序各為A、B合會之死會會員，其死會會份數如各表甲欄所
      示，且未於倒會後按期將會款給付原告，原告自得請求其
      一次給付未繳納之死會會款。
　㈣、爰依系爭合會之法律關係及民法第709條之9第3項之規定提
      起本件訴訟，並聲明：㈠如附表三所示之被告每人每死會
      會份（如同表甲欄所示）應給付如附表一所示原告如附表
      一丙欄所示之金額，及自起訴狀繕本送達翌日起至清償日
      止，按週年利率5%計算之利息；㈡如附表四所示之被告每
      人每死會會份（如同表甲欄所示）應給付如附表二所示原
      告如附表二乙欄所示之金額，及自起訴狀繕本送達翌日起
      至清償日止，按週年利率5%計算之利息；㈢願供擔保，請
      准宣告假執行。
二、被告部分：
　㈠、被告吳曉玲、呂宛諭則以：被告吳曉玲有參加A合會共3會
      份，其中1會份以其本人名義、另2會份以其女兒即被告呂
      宛諭名義，僅其中1會份為死會，其餘2會份尚為活會，被
      告呂宛諭並未參加，且被告吳曉玲沒有拿到合會金等語，
      資為抗辯，並聲明：原告之訴駁回。
　㈡、被告李惠真則以：伊有參加A合會1會，是死會會員，伊願
      意給付死會會款但不知道要給誰，且邱淑芬還欠伊配偶錢
      等語，資為抗辯，並聲明：原告之訴駁回。
　㈢、被告王羿婷則以：伊沒有參加A合會，不清楚為何伊名字會
      在會單上面等語，資為抗辯，並聲明：原告之訴駁回。
　㈣、被告邱美子則以：伊有參加A合會1會，是死會會員，伊錢
      都投到另一個會，也被倒會，沒有錢可以拿出來，另伊有
      參加B合會2會，均為活會會員等語，資為抗辯，並聲明：
      原告之訴駁回。
　㈤、被告羅妤婷則以：伊有參加A合會1會，是死會會員，伊已
      經把死會會款給邱淑芬等語，資為抗辯，並聲明：原告之
      訴駁回。
　㈥、被告羅文貞則以：伊有參加A合會3會，分別以伊自身、伊
      先生李廣稷、伊小叔李金海（上2人因原告變更主張會份
      而視為撤回，本院卷㈢第183頁）名義，都是死會，希望能
      分期付款，另伊有參加B合會1會，仍為活會會員，應先扣
      除該部分等語，資為抗辯，並聲明：原告之訴駁回。
　㈦、被告周子萱則以：伊有參加B合會2會，僅其中是1會份為死
      會，應先扣除伊活會可取得之合會金，再就差額為分期付
      款等語，資為抗辯，並聲明：原告之訴駁回。
　㈧、被告劉宜鑫未曾於言詞辯論期日到場，亦未提出書狀為何
      聲明或陳述。
三、本院之判斷：
　㈠、查，邱淑珍自任會首成立A、B兩合會，A合會會期自民國10
      2年5月5日起至107年8月10日止，含會首共73會，每會會
      款10,000元，採內標制，底標為1,000元，每月10日晚上7
      時許，在新北市○○區○○路0段000號開標（自103年起，每
      年另增加5月25日、10月25日開標）；B合會會期自105年5
      月5日起至110年2月5日止，含會首共58會，每會會款20,0
      00元，採內標制，底標為2,000元，每月5日晚上5時許在
      同一地點開標，詎邱淑珍利用A、B合會會員彼此間不盡相
      識，且會員未到場競標之機會，就A合會虛列會員4名並冒
      用16名會員會份，就B合會虛列會員4名得標而取得合會金
      後逃匿，致A、B合會均不能繼續進行，邱淑芬因此經本院
      以107年度訴字第4號、第5號（下稱刑案）判決認其犯詐
      欺取財罪及行使偽造準私文書罪等節，經原告曾素雲、廖
      秋月、謝秀如、張巧玲、鄭莉茹、黃靜怡、訴外人邱淑華
      、廖孟娟（上2人原列被告，經調解成立不在本件審理範
      圍）、高明城、邱淑芬於刑案偵查及審理時陳述明確（臺
      灣臺北地方檢察署106年度偵字第15268號卷【下稱偵一卷
      】第4至8、72至73、89至90、107、112、126、129頁、10
      6年度偵字第23268號卷【下稱偵二卷】第12至13、16頁、
      本院107年度訴字第4號卷【下稱刑卷】第93至95、117至1
      20、143至144、179至184、217至218、242至245頁），且
      有原告廖秋月提供之各該會單（偵一卷第17至18頁）、原
      告廖孟娟提供之會單（臺灣臺北地方檢察署106年度他字
      第8564號卷【下稱他二卷】第9至10頁）、邱淑芬於刑案
      所提之合會冒標說明資料在卷可憑（本院卷㈠第45至51頁
      ），被告就此部分亦未曾表示異議，首堪信為真實。
　㈡、按當事人主張有利於己之事實者，就其事實有舉證責任。
      但法律別有規定，或依其情形顯失公平者，不在此限。民
      事訴訟法第277條定有明文。而民事訴訟係在解決私權糾
      紛，就證據之證明力採取相當與可能性為判斷標準，亦即
      負舉證責任之人，就其利己事實之主張為相當之證明，具
      有可能性之優勢，即非不可採信，且法院認定當事人所爭
      執之事實應依證據，此證據不以直接證據為限，如能以間
      接證據證明間接事實，且綜合諸間接事實，得以在符合論
      理及經驗法則下，推認待證事實為真實者，亦無不可（最
      高法院110年度台上字第415號、第1355號民事判決要旨參
      照）。查：
　　１、如附表一所示之原告均為A合會會員，且如附表一編號1
        至10、12至15、19至26所示原告均為活會會員、會份數
        如同表甲欄所示，如附表三編號1、3、5至7所示之被告
        亦均為A合會死會會員、死會會份數如同表甲欄所示等
        節，相關被告均未曾表示異議，亦有前開會單、冒標說
        明資料可佐，堪信屬實。則本件兩造此部分爭執之處在
        於：
　　　⑴、原告廖秋月（附表一編號11）主張其為2活會，而被告
          抗辯僅有1活會。
　　　⑵、原告黃政偉、張巧玲、黃崧恩（附表一編號16至18）
          主張渠等各為1活會，被告抗辯渠等均為死會。
　　　⑶、被告呂宛諭有無參加A合會、是否為死會會員。
　　　⑷、被告王羿婷有無參加A合會、是否為死會會員。
　　２、次查：
　　　⑴、原告鄭莉茹於刑案證稱：A合會會單編號54之原告黃政
          偉、編號55之原告張巧玲、編號56之原告黃崧恩、編
          號57至65、68、69等14人之會錢均先由伊收取，再轉
          交給邱淑芬，僅伊女兒即原告黃靜怡、訴外人林裕勝
          有得標，其餘均未曾得標等語（刑卷第181頁）；原
          告黃靜怡於刑案亦證稱：伊與伊先生林裕勝就A合會
          均有得標等語（刑卷第182頁），經刑案法院審判長
          向邱淑芬確認，其亦不爭執原告鄭莉茹代收匯款之14
          會，僅有原告黃靜怡、訴外人林裕勝2會得標（刑卷
          第184頁）。
　　　⑵、原告廖秋月、廖孟娟於刑案提出告訴時，各曾提供其
          持有，並自述係渠等依邱淑芬所告知之投標情形記載
          A合會會單為證（偵一卷第18頁、他二卷第9頁），惟
          惟其內容兩相比對，就各會份是否得標、得標日期、
          金額記載，仍有出入（比較可參偵一卷第100至103、
          137頁），與邱淑芬所提A合會冒標說明資料（本院卷
          ㈠第45至48頁）亦非一致，且上開三項書證關於前述
          原告鄭莉茹代收匯款之14會份得標情形，均與相關刑
          案證述不符。
　　　⑶、參以邱淑芬業經本院二度通知其為證人均未到庭（本
          院卷㈢第219、255頁報到單），且依前開刑案所呈，
          邱淑芬於刑案審理中、外就A合會得標情形，已有前
          後所陳不一之情形，佐以A合會自102年5月5日開始進
          行距今逾9年、至合會106年間倒會已經過4年，邱淑
          芬是否能正確記憶前揭各該人等是否有參加合會、是
          否得標，誠有可疑。
　　　⑷、是原告廖秋月、黃政偉、張巧玲、黃崧恩等4人，除前
          揭記載內容相衝突，而可疑其真實性之會單、冒標說
          明資料外，既無證據可徵渠等確實曾得標，而邱淑芬
          自承、經刑案認定為冒標之會份即達20會，渠等實有
          可能亦遭冒標或因記憶錯誤而於前揭書面形式上列為
          死會會員，自不應讓上列原告4人因此即承受舉證困
          難之不利益，應適度減輕證明責任，而信渠等就其所
          主張之會份均為活會乙節，已為相當舉證。
　　　⑸、至被告呂宛諭、王羿婷均否認有參加A合會，原告雖主
          張會單及冒標說明資料均有記載渠等姓名，應由渠等
          就未參加A合會此一變態事實負舉證責任，惟於A合會
          會單有記載姓名而未實際參加者，如前述邱淑芬虛列
          4人各1會份、被告羅文貞以其自身、李廣稷、李金海
          名義各參加1會份共3會份、訴外人邱琪婷（原列為被
          告，經本院調解成立不在本件審理範圍）以其自身及
          廖康羲名義各參加1會份共2會份，所在多有。況證人
          鄭再添亦僅證稱邱淑芬曾在前來收會款對其稱被告王
          羿婷有得標，但不清楚其事實上有無參加，亦無見過
          被告王羿婷出現在開標現場（本院卷㈡第464至465頁
          ），而邱淑芬就A合會又涉冒標等不誠實行為，縱令
          其有為如此陳述，可信性仍值商榷，依現有事證，尚
          不足信被告呂宛諭、王羿婷確有參加A合會。
　　　⑹、綜上，如附表一所示之原告均為A合會活會會員、會份
          數如同表甲欄所示，如附表三編號1、3、5至7所示之
          被告亦均為A合會死會會員、死會會份數如同表甲欄
          所示等節，應堪採信。
　　３、至如附表二所示之原告均為B合會活會會員、會份數如同
        表甲欄所示，如附表四所示之被告亦均為B合會死會會
        員、死會會份數如同表甲欄所示等節，相關被告均未曾
        表示異議，亦有前開會單、冒標說明資料可佐，亦堪信
        屬實。
　㈢、次按因會首破產、逃匿或有其他事由致合會不能繼續進行
      時，會首及已得標會員應給付之各期會款，應於每屆標會
      期日平均交付於未得標之會員。會首或已得標會員依第一
      項規定應平均交付於未得標會員之會款遲延給付，其遲付
      之數額已達兩期之總額時，該未得標會員得請求其給付全
      部會款。此觀民法第709條之9第1項前段、第3項自明。經
      查：
　　１、A合會因邱淑芬冒標逃匿致不能繼續進行時，尚餘第55會
        （原定開標日106年5月10日）至第73會，共19會，該合
        會經邱淑芬虛列會員4名、並冒用16名會員會份得標取
        得合會金等節，已說明如前，亦為經本院認定有參加該
        合會之被告所不爭（本院卷㈢第260頁），堪信屬實，至
        於A合會未得標會員（份）數，應按A合會總會期數減去
        經過會期數、虛列會員（份）數，再加上冒標數計算以
        符真實，亦即：
　　　⑴、總會期（份）數：73會。
　　　⑵、經過會期（份）數：54會【計算式：73－19＝54】。
　　　⑶、虛列會員（份）數：4會。
　　　⑷、冒標數：23會，此部分因上揭㈡、２所述情形，真實情
          況難以釐清，故按最有利被告之方式計算如下：
　　　　Ａ、刑案已認定邱淑芬冒標20會（含虛列會員4會，如刑
            案判決附表二）。
　　　　Ｂ、原告廖秋月於冒標說明資料記載為1死會1活會，經
            本院認定應為2活會如上（本院卷㈠第45至48頁、卷
            ㈢第184、203至215頁）。
　　　　Ｃ、原告鄒芳峻於冒標說明資料記載為2活會，惟原告主
            張實為1死會1活會（本院卷㈠第45至48頁、卷㈢第18
            4、203至215頁）。
　　　　Ｄ、原告黃靜怡、林裕勝於冒標說明資料均記載為1活會
            ，惟渠等並未就A合會主張權利，且經本院認定應
            均為1死會如上（本院卷㈠第45至48頁、卷㈢第184、
            203至215頁）。
　　　　Ｅ、原告黃政偉、張巧玲、黃崧恩於冒標說明資料均記
            載為1死會，經本院認定應均為1活會如上（本院卷
            ㈠第45至48頁、卷㈢第184、203至215頁）。
　　　　Ｆ、被告吳曉玲抗辯其為2活會1死會，原告主張其中2會
            為其女即被告呂宛諭參加，連同被告吳曉玲本人參
            加之3會均為死會，而本院不採信被告呂宛諭有參
            加A合會如上，該有爭議之兩會採最有利被告之方
            式認定為活會（本院卷㈠第45至48頁、本院卷㈡第52
            9頁）。
　　　　Ｇ、考量Ａ至Ｆ所示情形，至多可能有23會遭冒標【計算
            式：20＋1－1－2＋3＋2＝23】。
　　　⑸、是A合會依對被告最有利之方式計算，其活會會員即未
          得標會員（份）數為38會【計算式：73－54－4＋23＝38
          】。
　　　⑹、如附表三編號1、3、5至7所示之被告，迄今均未按後
          續會期給付如附表一所示之原告合會金，為渠等所不
          爭執，依首揭規定及前開說明，如附表一所示之原告
          各得請求渠等一次給付，而每死會會份應給付每活會
          會份之會款金額為5,000元【計算式：10,000（每期
          合會金）×19（剩餘會期數）÷38（未得標會份數）＝5
          ,000】。則如附表三編號1、3、5、6所示之被告既各
          為1死會，自應給付如附表一所示原告該表丁欄所示
          之會款，而如附表三編號7所示之被告為3死會，則應
          給付如附表一所示原告該表戊欄所示之會款。
　　２、原告主張B合會因邱淑芬冒標逃匿致不能繼續進行時，尚
        餘第11會（原定開標日106年3月5日）至第58會，共48
        會，惟依原告廖孟娟於刑案提供之會單，該合會已進行
        12會，且訴外人即於本院承認為B合會1死會會員之侯家
        豐（原為被告，經調解成立不在審理範圍）係於106年4
        月5日（即第12會）得標（他二卷第10頁），且該合會
        於106年5月5日（第13會）倒會，與A合會之倒會時間相
        若，亦與原告張巧玲於警詢中所指倒會時間相符（偵一
        卷第6頁），自難憑邱淑芬所提之冒標說明資料（本院
        卷㈠第49至51頁）即遽認B合會尚餘48會，應信僅餘46會
        。至於B合會未得標會員（份）數，應按A合會總會期數
        減去經過會期數、虛列會員（份）數，再加上冒標數計
        算以符真實，亦即：
　　　⑴、總會期（份）數：58會。
　　　⑵、經過會期（份）數：12會【計算式：58－46＝12】。
　　　⑶、虛列會員（份）數：4會。
　　　⑷、冒標數：4會。
　　　⑸、是B合會活會會員即未得標會員（份）數為46會【計算
          式：58－12－4＋4＝46】。
　　　⑹、如附表四所示之被告，迄今均未按後續會期給付如附
          表二所示之原告合會金，為渠等所不爭執，依首揭規
          定及前開說明，如附表二所示之原告各得請求渠等一
          次給付，每死會會份應給付每活會會份之會款金額為
          20,000元【計算式：20,000（每期合會金）×46（剩
          餘會期數）÷46（未得標會份數）＝20,000】。則如附
          表四所示之被告既均為1死會，自應給付如附表一所
          示原告該表乙欄所示之會款。
　㈣、又按二人互負債務而其給付種類相同，並均屆清償期者，
      各得以其債務，與他方之債務，互為抵銷。民法第334條
      第1項前段定有明文。查，被告邱美子、羅文貞、周子萱
      均抗辯渠等就B合會尚有活會，應扣除渠等就死會應負之
      給付會款義務，惟所辯縱令屬實，因此對渠等B合會活會
      負金錢債務者為包含會首邱淑芬在內之B合會死會會員，
      其中並無如附表一、二所示之原告，自不容被告3人以此
      主張抵銷；至被告吳曉玲抗辯未收到得標之合會金，亦屬
      其與會首邱淑芬之爭議，與如附表一所示之原告無涉，併
      予說明。
　㈤、末按給付無確定期限者，債務人於債權人得請求給付時，
      經其催告而未為給付，自受催告時起，負遲延責任；其經
      債權人起訴而送達訴狀，與催告有同一之效力。遲延之債
      務，以支付金錢為標的者，債權人得請求依法定利率計算
      之遲延利息。應付利息之債務，其利率未經約定，亦無法
      律可據者，週年利率為5%。民法第229條第2項、第233條
      第1項前段及第203條分別定有明文。本件會款債務係以金
      錢為標的，而依法得請求一次給付，自無確定期限，依前
      揭規定，原告請求如附表三編號1、3、5至7、如附表四所
      示之被告給付起訴狀繕本送達之翌日（如附表三、四丙欄
      所示）起至清償日止，按法定利率5%計算之遲延利息，應
      屬有據。　　　
四、從而，原告依系爭合會之法律關係及民法第709條之9第3項
    之規定，訴請如附表三編號1、3、5至6所示之被告各應給付
    如附表一所示原告同表丁欄所示之金額、如附表編號7所示
    之被告應給付如附表一所示原告同表戊欄所示之金額、如附
    表四所示之被告各應給付如附表二所示原告同表乙欄所示之
    金額，並各自如附表三、四丙欄所示日期起至清償日止，按
    週年利率5%計算之遲延利息，為有理由，應予准許。逾此範
    圍之請求，為無理由，應予駁回。
五、本件原告勝訴部分係適用簡易程序為各該被告敗訴之判決，
    依民事訴訟法第389條第1項第3款規定，應依職權宣告假執
    行。至原告就敗訴部分陳明願供擔保聲請宣告假執行，因訴
    之駁回而失所依據，不予准許。本院並依同法第392條第2項
    就原告勝訴部分依職權為各該被告如預供擔保，得免為假執
    行之宣告。　　
六、本件事證已臻明確，兩造其餘攻擊防禦方法及所提證據，經
    本院斟酌後，核與判決結果不生影響，爰不另逐一論述；至
    其餘聲請而未予調查之證據，因現有卷證已足判斷，無調查
    之必要，均附此說明。
七、本件訴訟費用額及其負擔，依民事訴訟法第79條、第85條第
    1項規定，按原告主張權利內容及勝敗情形，確定如附表五
    所示。
中　　華　　民　　國　　111 　年　　8 　　月　　23　　日
                  新店簡易庭法  官　林志煌
上正本證明與原本無異。
對於本件判決如有不服，應於收受送達後20日內向本院提出上訴
書狀，上訴於本院合議庭，並按他造當事人之人數附具繕本。
如委任律師提起上訴者，應一併繳納上訴審裁判費。
中　　華　　民　　國　　111 　年　　8 　　月　　23　　日
                            書記官  周怡伶　　
附表一：（金額單位均為新臺幣）
編號 主張權利人 （甲） 主張之活會會份數 (乙) 起訴時請求每死會會份給付金額 (丙) 變更後請求每死會會份給付金額 (丁) 本院認定如附表三編號1、3、5至6之被告應給付金額 (戊) 本院認定如附表三編號7之被告應給付金額 1 曾素雲 1 6,333元  5,278元  5,000元  15,000元 2 李文雄 1 6,333元  5,278元  5,000元 15,000元 3 李青忠 1  6,333元  5,278元  5,000元  15,000元 4 周圳重 1  6,333元  5,278元  5,000元 15,000元 5 吳佳憲 1  6,333元  5,278元  5,000元  15,000元 6 盧美惠 1  6,333元  5,278元  5,000元 15,000元 7 廖寶蓮 1  6,333元  5,278元  5,000元 15,000元 8 莊欣璋 2  12,666元  10,556元  10,000元  30,000元 9 莊舒涵 1  6,333元  5,278元  5,000元 15,000元 10 莊良竹 1  6,333元  5,278元  5,000元  15,000元 11 廖秋月 2  12,666元  10,556元  10,000元  30,000元 12 鄒恬瑋 1  6,333元  5,278元  5,000元 15,000元 13 鄒芳峻 1  6,333元  5,278元  5,000元 15,000元 14 廖黃鶯 1  6,333元  5,278元  5,000元 15,000元 15 謝秀如 2  12,666元  10,556元  10,000元  30,000元 16 黃政偉 1  6,333元  5,278元  5,000元  15,000元 17 張巧玲 1  6,333元  5,278元  5,000元  15,000元 18 黃崧恩 1  6,333元  5,278元  5,000元 15,000元 19 黃筠旆 1  6,333元  5,278元  5,000元 15,000元 20 廖俊達 1  6,333元  5,278元  5,000元  15,000元 21 廖佩玲 1  6,333元  5,278元  5,000元 15,000元 22 黃崇吉 1  6,333元  5,278元  5,000元  15,000元 23 鄭莉如 1  6,333元  5,278元  5,000元  15,000元 24 鄭莉珠 1  6,333元  5,278元  5,000元  15,000元 25 戴胤宸 1  6,333元  5,278元  5,000元  15,000元 26 洪武義 2  12,666元  10,556元  10,000元  30,000元 
附表二：（金額單位均為新臺幣）
編號 主張權利人 （甲） 主張之活會會份數 （乙） 請求每死會會份給付金額（與本院認定相同） 1 曾素雲 1  20,000元 2 李文雄 1  20,000元 3 蔡麗鈴 1  20,000元 4 周圳重 1  20,000元 5 廖秋月 1  20,000元 6 廖黃鶯 1  20,000元 7 廖寶蓮 1  20,000元 8 洪武義 1  20,000元 9 黃靜怡 1  20,000元 10 戴菀宣 1  20,000元 11 謝秀如 1  20,000元 12 朱姿寧 1  20,000元 13 朱育佳 1  20,000元 14 朱俊瑜 1  20,000元 
附表三：
編號 主張義務人 （甲） 原告主張Ａ合會死會會份數 （乙） 本院認定Ａ合會死會會份數 （丙） 遲延利息起算日及對應卷內證據頁數 1 吳曉玲 1 1 民國109年9月14日（本院卷㈠第427頁，因該翌日為休息日以次一工作日代之） 2 呂宛諭 2 0 不適用（駁回原告之訴） 3 李惠真 1 1 民國109年9月14日（本院卷㈠第445頁，因該翌日為休息日以次一工作日代之） 4 王羿婷 1 0 不適用（駁回原告之訴） 5 邱美子 1 1 民國109年8月31日（本院卷㈠第465頁，因該翌日為休息日以次一工作日代之） 6 羅妤婷 1 1 民國109年9月14日（本院卷㈠第471頁，因該翌日為休息日以次一工作日代之） 7 羅文貞 3 3 民國109年8月31日（本院卷㈠第479頁，因該翌日為休息日以次一工作日代之） 
附表四：
編號 主張義務人 （甲） 原告主張Ｂ合會死會會份數 （乙） 本院認定Ｂ合會死會會份數 （丙） 遲延利息起算日及對應卷內證據頁數 1 劉宜鑫 1 1 民國111年2月21日（本院卷㈢第161頁，因該翌日為休息日以次一工作日代之） 2 周子萱 1 1 民國109年9月23日（本院卷㈡第11頁，該被告於109年9月22日言詞辯論期日到庭，可信其至遲是日已知悉原告請求） 
附表五：（金額單位均為新臺幣）
編號 主張權利人 訴訟費用額之確定與負擔  1 曾素雲、李文雄、周圳重、廖寶蓮、廖黃鶯（即A、B合會均1活會者） 左列原告請求部分每人（撤回、和解、調解、減縮部分除外）訴訟標的價額92,780元，其裁判費為1,000元，無其他訴訟費用，由被告周子萱、劉宜鑫各負擔216元，被告吳曉玲、李惠真、邱美子、羅妤婷各負擔54元，被告羅文貞負擔162元，餘由左列原告各自負擔。 2 廖秋月、謝秀如、洪武義（即A會2活會、B合會1活會者） 左列原告請求部分每人（撤回、和解、調解、減縮部分除外）訴訟標的價額145,560元，其裁判費為1,550元，無其他訴訟費用，由被告周子萱、劉宜鑫各負擔213元，被告吳曉玲、李惠真、邱美子、羅妤婷各負擔106元，被告羅文貞負擔319元，餘由左列原告各自負擔。 3 蔡麗鈴、黃靜怡、戴菀宣、朱姿寧、朱育佳、朱俊瑜（即僅B合會1活會者） 左列原告請求部分每人（撤回、和解、調解部分除外）訴訟標的價額40,000元，其裁判費為1,000元，無其他訴訟費用，由周子萱、劉宜鑫平均負擔。 4 莊舒涵（即僅A會2活會者） 左列原告請求部分（撤回、和解、調解、減縮部分除外）訴訟標的價額105,560元，其裁判費為1,110元，無其他訴訟費用，由被告吳曉玲、李惠真、邱美子、羅妤婷各負擔105元，被告羅文貞負擔315元，餘由左列原告負擔。 5 上述以外之原告17人（即僅A會1活會者） 左列原告請求部分每人（撤回、和解、調解、減縮部分除外）訴訟標的價額52,780元，其裁判費為1,000元，無其他訴訟費用，由被告吳曉玲、李惠真、邱美子、羅妤婷各負擔95元，被告羅文貞負擔284元，餘由左列原告各自負擔。